臺灣屏東地方法院民事裁定
110年度消債清字第62號
聲  請  人  
即 債務 人  佘宗雄  

代  理  人  廖珮涵律師
上列當事人因消費者債務清理事件聲請清算，本院裁定如下：
    主  文
債務人佘宗雄自民國111年5月25日中午12時起開始清算程序。
命司法事務官進行本件清算程序。
    理  由
一、按消費者債務清理條例（下稱消債條例）所稱消費者，指五
    年內未從事營業活動或從事小規模營業活動之自然人。前項
    小規模營業指營業額平均每月新臺幣（下同）20萬元以下者
    ，消債條例第2條第1、2項分別定有明文。依聲請人提出之
    財產及收入狀況說明書之記載，固註記聲請人曾為「瑞田砂
    石行」之負責人。惟查，上開商號於97年3月1日申請停業至
    111年3月1日，並於110年4月30日申請註銷稅籍登記（尚待
    清算完結），有公示資料查詢服務表、財政部南區國稅局11
    1年3月25日南區國稅潮州銷售字第1112781591號函可稽，堪
    認聲請人於5年內並無從事超過平均每月營業額20萬元之營
    業活動。是依前揭說明，聲請人核屬消債條例所稱消費者，
    先予敘明。
二、次按債務人不能清償債務或有不能清償之虞者，於法院裁定
    開始更生程序或許可和解或宣告破產前，得向法院聲請依本
    條例所定清算程序，清理其債務；法院開始清算程序之裁定
    ，應載明其年、月、日、時，並即時發生效力，消費者債務
    清理條例（下稱消債條例）第3條、第80條前段、第83條第1
    項分別定有明文。次按法院裁定開始清算程序後，得命司法
    事務官進行清算程序，復為消債條例第16條第1項前段所明
    定。
三、本件聲請意旨略以：聲請人積欠至少3,321,000元之債務，
    有不能清償之情，且曾於110年10月間與最大債權人合作金
    庫商業銀行股份有限公司進行消費者債務清理前置調解，惟
    協商不成立。聲請人復未經法院裁定開始更生程序或許可和
    解或宣告破產，爰依法聲請准予裁定清算等語。
四、聲請人所主張之上開事實，業據其提出所述相符之財產及收
    入狀況說明書、債權人清冊、全國財產稅總歸戶財產查詢清
    單財團法人金融聯合徵信中心當事人查詢個人資料（信用報
    告）回覆書、財政部南區國稅局108至109年度綜合所得稅各
    類所得資料清單等件為證，並有本院調解程序筆錄可參。經
    查：
㈠、關於聲請人收入部分，聲請人現無工作，每月僅領有老農津
    貼7,550元，有勞動部勞工保險局函可佐，且聲請人108、10
    9年均無所得，現無投保勞保資料，經本院調取其之稅務電
    子閘門網路資料明細表、勞保局電子閘門網路資料明細表核
    閱無誤，顯未受僱任何公司或商號，堪信屬實。至聲請人現
    在支出部分，聲請人陳稱每月必要支出7,500元，雖未提出
    全部單據供本院審酌，惟低於依消債條例第64條之2第1項規
    定，以111年衛生福利部公告每人每月最低生活費之1.2倍計
    算之數額17,076元，應屬確實。
㈡、基上，聲請人每月所得扣除必要生活費後，僅餘50元（計算
    式：7,550－7,500＝50）。至聲請人名下固有土地1筆，有前
    引財產清單可佐，惟本院審酌上開不動產未變價前尚無法用
    以清償。而聲請人積欠之債務至少已達19,287,570元，有前
    置調解金融機構無擔保還款分配表可考，堪認聲請人確有不
    能清償債務或有不能清償之虞之情形，而有清算之原因。此
    外，本件又查無聲請人有消債條例第6條第3項、第8條或第8
    2條第2項所定駁回清算聲請之事由存在，是聲請人聲請本件
    清算，為有理由，應予准許。
五、綜上，聲請人聲請清算，為有理由，依首開法條規定，爰裁
    定如主文第一項所示，並命司法事務官進行本件清算程序。
中　　華　　民　　國　　111 　年　　5 　　月　　25　　日
                  民事庭  法　官　曾吉雄
上為正本係照原本作成。
不得抗告。
中　　華　　民　　國　　111 　年　　5 　　月　　25　　日
  　                      書記官　鄭美雀